【裁判字號】    89,易,1776
【裁判日期】    890731
【裁判案由】    竊盜
【裁判全文】
臺灣臺中地方法院刑事判決                        八十九年度易字第一七七六號
    公  訴  人  台灣台中地方法院檢察署檢察官
    被      告  丁○○
                甲○○
右列被告因竊盜案件，經檢察官提起公訴（八十九年度偵字第三六０六號、八０四二
號），本院判決如左：
    主  文
丁○○共同連續攜帶兇器竊盜，處有期徒刑壹年貳月。
甲○○共同連續攜帶兇器竊盜，處有期徒刑壹年。緩刑肆年。
扣案之螺絲起子壹支，沒收。
    事  實
一、丁○○、甲○○二人係夫妻關係，因家庭經濟情況不佳，竟基於共同意圖為自己
    不法所有之概括犯意，由丁○○駕其所有之車號ＬＧ－一六六０號自用小客車，
    搭載甲○○，共同尋找行竊目標，連續於下列時地竊盜：（甲）於八十九年一月
    九日晚間八時許，在台中市市○○○路六十號旁時，由甲○○在旁把風，丁○○
    則持其所有，客觀上具有危險性，足供兇器使用之螺絲起子一支，以該螺絲起子
    破壞車鎖撬開（毀損部分未據告訴）戊○○所有而停放在該處之車號ＮＺ－八五
    九０號自用小客車之門鎖，竊取車內照相機一台（價值約新台幣（下同）一萬五
    千元）、ＣＤ片三片（價值約七百元），得手後，將之置於丁○○所有之車號Ｌ
    Ｇ－一六六０號自用小客車內；（乙）於八十九年五月十六日晚上九時五十分許
    ，在台中市○○街、台中港路附近時，由甲○○在車內接應，丁○○持其所有，
    客觀上具有危險性，足供兇器使用之螺絲起子一支，先後（一）以該螺絲起子破
    壞右前門鎖，並以石頭打破右前車門玻璃（毀損部分未據告訴），而竊取庚○○
    所有而停放在該處之車號Ｒ六－八四八五號自用小客車內之行動電話一支、眼鏡
    一副、衣服一件、行動電話充電器一個、背包一只（總共約價二萬三千元），（
    二）以該以該螺絲起子破壞右前門鎖（毀損部分未據告訴），而竊取乙○○所有
    而停放在該處之車號ＯＫ－六二六五號自用小客車內之背式皮包一只（內身分證
    一張、行車執照一張、健保卡一張、信用卡六張、金融卡一張），（三）以地上
    之石頭，打破右前車門玻璃（毀損部分未據告訴），而竊取己○○所有而停放在
    該處之車號Ｈ八－八九０九號自用小客車內之翻譯機一台（價值約六千元），得
    手後，將之置於丁○○所有之前揭自用小客車內。嗣於八十九年一月九日晚間，
    經警接獲民眾報案，在台中市市○○○路六十號旁，先查獲丁○○之前揭自用小
    客車，並自該車內取出，照相機一台、ＣＤ片三片，並循線於翌日（即同年二月
    十日）凌晨一時許，在台中市○○○街一八九號前查獲丁○○、甲○○；復於八
    十九年五月十六日晚間九時五十分許，在台中市○○街、台中港路口查獲丁○○
    、甲○○，並自丁○○所有之前揭自小客車上起出前揭（乙）之贓物，及扣得丁○○所有供其犯前揭竊盜所用之螺絲起一支。
二、案經台中市警察局及台中縣警察局鳥日分局報請台灣台中地方法院檢察署檢察官
    偵查起訴。
    理  由
一、右揭事實業據被告甲○○於本院審理中供承諱不諱，其中事實欄（甲）之事實，
    核與被害人戊○○之指述情節相符，亦核與證人丙○○、壬○○、辛○○證述情
    節相符，並有贓物領據一紙附卷可稽，又事實欄欄（乙）之事實，亦核與被害人
    庚○○、乙○○、己○○之指述情節相符，並有贓物領據三紙附卷可稽，又有螺
    絲起子一支扣案可稽，被告甲○○之自白核與事實相符，應堪採信。訊之被告丁○○固不諱言，確於前揭時地，以其所有之螺絲起子，以前揭所示之方法，竊取
    前揭所示之物，惟辯稱：前揭事實欄（甲）、（乙）之竊盜犯行，均其一人所為
    云云。惟查，被告甲○○於右揭事實欄（甲）負責把風，於事實欄（乙）負責在
    車內接應，除據被告甲○○於本院審理中所自承外，被告丁○○於警訊及偵查中
    亦為相同之供述（詳見八十九年度偵字第三六０六號第七頁反面、八十九年偵字
    第八０四二號第四十一頁正面），復經證人丙○○、壬○○、辛○○及林淑婉證
    述屬實，足見被告甲○○對於前揭竊盜犯行，確居於把風、接應之地位，二人基
    於共同之犯意聯絡及行為分擔，洵堪認定。綜上，被告丁○○辯稱係其一人所為
    ，顯屬迴護之詞，不足採信。本件事證明確，被告二人之犯行，均洵堪認定。
二、按螺絲起子為金屬類之工具，客觀上足以傷害他人生命身體之安全，為兇器，核
    被告丁○○、甲○○所為事實欄（甲）、（乙）之犯行，均係犯刑法第三百二十
    一條第一項第三款之加重竊盜罪。被告丁○○、甲○○二人，就前揭竊盜犯行間
    ，有犯意之聯絡，行為之分擔，均為共同正犯。被告丁○○、甲○○前後四次竊
    盜犯行，時間緊接，構成要件相同，顯係基於概括犯意反覆為之，應依連續犯之
    規定論以一罪，並加重其刑。又前揭事實欄（甲）之被害人戊○○所有之車號Ｎ
    Ｚ－八五九０號自用小客車係遭螺絲起子所破壞，業據其供明在卷（見本院八十
    九年七月十九日審判筆錄），而被告丁○○亦不否認，是以此部分，被告二人所
    為，係犯刑法第三百二十一條第一項第三款之加重竊盜罪，公訴人認係犯刑法第
    三百二十條第一項之竊盜罪，尚有未洽，惟基本事實相同，應予變更起訴法條。
    爰審酌被告二人之素行，犯罪之動機、手段、所生危害及犯罪後坦承犯行等一切
    情狀，分別量處如主文所示之刑。末查，雖被告甲○○前於少年時期即因竊盜案
    件，而被法院交付訓誡及假日輔導，惟其於成年後未曾受過有期徒刑以上刑之宣
    告，此有卷附台灣高等法院被告全國案紀案表一紙在卷可證，本院考量其與被告
    丁○○為夫妻關係，並育有二子，若夫妻二人同時入監服刑，必使其幼子無人照
    顧，或再形社會問題，本諸保護兒童之理念及期使其從為人父母中再反省，所有
    之兒童均期盼在正常家庭中長大，確勿剝奪其正常發展之權利，為本院所至盼，
    是以，基於上述理由，再酌以被告甲○○亦確有悔悟之心，認經此科刑之教訓，
    當知所警惕而無再犯之虞，本院認其受刑之宣告以暫不執行為適當，爰併宣告緩
    刑四年，以啟自新。扣案之螺絲起子一支，係被告丁○○所有供犯罪所用之物，
    業據其供明在卷，爰依法宣告沒收。
據上論斷，應依刑事訴訟法第二百九十九條第一項前段、第三百條，刑法第二十八條
、第五十六條、第三百二十一條第一項第三款、第七十四條第一款、第三十八條第一
項第二款，判決如主文。
本案經檢察官蕭連森到庭執行職務。
中      華      民      國    八十九    年      七      月    三十一    日
                                台灣台中地方法院刑事第一庭
                                        法  官  吳  進  發
右正本證明與原本無異。
如不服本判決，應於判決送達後十日內向本院提出上訴狀，上訴於臺灣高等法院臺中
分院( 須附繕本 )。
                                        書記官
中    華    民    國      八十九      年       七      月     三十一    日
附錄本案論罪科刑法條全文
刑法第三百二十一條第一項、第三款
犯竊盜罪而有左列情形之一者，處六月以上五年以下有期徒刑：
一、於夜間侵入住宅或有人居住之建築物、船艦，或隱匿其內而犯之者。
二、毀越門扇、牆垣或其他安全設備而犯之者。
三、攜帶兇器而犯之者。
四、結夥三人以上而犯之者。
五、乘火災、水災或其他災害之際而犯之者。
六、在車站或埠頭而犯之者。
前項之未遂犯罰之。


司法院資訊處製作；財團法人民間司法改革基金會備份。
